臺灣臺中地方法院刑事判決
111年度訴字第254號
公  訴  人  臺灣臺中地方檢察署檢察官
被      告  邱裕元


選任辯護人  陳冠仁律師
            王邵威律師
上列被告因毒品危害防制條例案件，經檢察官提起公訴（110年
度偵字第28900號、110年度偵字第36768號），本院判決如下：
    主    文
邱裕元販賣第二級毒品，處有期徒刑伍年貳月；又販賣第二級毒
品，處有期徒刑壹年拾月；又販賣第二級毒品，未遂，處有期徒
刑壹年。應執行有期徒刑伍年捌月。
扣案如附表編號1所示之物，沒收銷燬之；扣案如附表編號3所示
之物及犯罪所得新臺幣陸仟伍佰元，均沒收；未扣案之犯罪所得
新臺幣貳仟元沒收，於全部或一部不能沒收或不宜執行沒收時，
追徵其價額。
    犯罪事實
一、邱裕元明知甲基安非他命為毒品危害防制條例第2條第2項第
    2款公告列管之第二級毒品，依法不得非法販賣、持有，竟
    基於販賣第二級毒品甲基安非他命以營利之犯意，分別為下
    列犯行：
  ㈠於民國110年8月20日7時50分至9時30分許，使用通訊軟體LIN
    E，以暱稱「嘎蹦脆」與暱稱「ray」之陳厚丞聯繫，談妥價
    值新臺幣（下同）1,500元之甲基安非他命交易事宜後，即
    於同日10時58分許，在陳厚丞位在臺中市○○區○○○路000號之
    租屋處，由邱裕元當場交付甲基安非他命1包與陳厚丞，陳
    厚丞則給付價金1,500元與邱裕元收受，而完成交易。
  ㈡於110年8月20日17時41分前之某時許，在陳厚丞上開租屋處
    內，邱裕元與陳厚丞議妥以5,000元之價格交易甲基安非他
    命事宜後，陳厚丞先於同日17時41分許，匯款5,000元至邱
    裕元所申設之兆豐國際商業銀行（下稱兆豐銀行）帳號0000
    0000000號帳戶，復由邱裕元外出向其毒品上手張正裕（另
    由本院以111年度訴字第255號案件審理中）取得甲基安非他
    命後，再於同日19時34分許返回陳厚丞之上開租屋處，將甲
    基安非他命1包交付與陳厚丞，而完成交易。
  ㈢警方因查緝陳厚丞違反毒品危害防制條例案件，而依據陳厚
    丞所供述之毒品來源，由陳厚丞配合警方於110年9月6日19
    時12分許起，傳送LINE訊息予邱裕元，佯裝欲以2,000元向
    邱裕元購買甲基安非他命，並約定於翌（7）日19時許在址
    設臺中市○○區○○路0段00號之麗緹汽車旅館內進行交易。邱
    裕元則於同年月7日18時32分許，傳送訊息要求陳厚丞先將
    毒品價金2,000元轉帳至邱裕元申設之中國信託商業銀行（
    下稱中信銀行）帳號：000000000000號帳戶，邱裕元收到陳
    厚丞轉入之毒品價金後，即先向其毒品上手張正裕拿取甲基
    安非他命1包後，復於同日21時許，駕車至麗緹汽車旅館206
    號房，將甲基安非他命1包交付與陳厚丞，旋為埋伏之員警
    當場逮捕而查獲，並當場在陳厚丞處扣得如附表編號1所示
    之甲基安非他命1包，另在邱裕元身上查扣如附表編號2至4
    所示之物，然因陳厚丞自始欠缺購毒真意而未遂。
二、案經臺中市政府警察局第五分局報告臺灣臺中地方檢察署檢
    察官偵查起訴。
    理    由
一、證據能力之說明：
　  按被告以外之人於審判外之言詞或書面陳述，除法律有規定
    者外，不得作為證據，刑事訴訟法第159條固定有明文，惟
    被告以外之人於審判外之陳述，雖不符同法第159條之1至之
    4規定，而經當事人於審判程序同意作為證據，法院審酌該
    言詞陳述或書面陳述作成時之情況，認為適當者，亦得為證
    據；又當事人、代理人或辯護人於法院調查證據時，知有第
    159條第1項不得為證據之情形，而未於言詞辯論終結前聲明
    異議者，視為有前項之同意，同法第159條之5亦定有明文。
    其立法意旨在於傳聞證據未經當事人之反對詰問予以核實，
    原則上先予排除，惟若當事人已放棄詰問或未聲明異議，基
    於證據資料愈豐富，愈有助於真實發現之理念，且強化言詞
    辯論原則，法院自可承認該傳聞證據例外擁有證據能力。經
    查，本案判決所引用之供述證據（含言詞及書面陳述），被
    告邱裕元及其辯護人於本院準備程序時均表示同意有證據能
    力等語（見本院卷第68頁），且檢察官、被告及其辯護人於
    本院審理中調查證據時，亦均未於言詞辯論終結前聲明異議
    （見本院卷第102至106頁），又本院審認上開證據作成時之
    情況，應無違法取證或不當情事，與本案待證事實間復具有
    相當之關聯性，以之作為證據應屬適當，依刑事訴訟法第15
    9條之5規定，自有證據能力。
二、認定犯罪事實所憑之證據及理由：
　㈠上開犯罪事實，業據被告分別於警詢、偵查、本院訊問、準
    備程序及審理時均坦承不諱（見臺灣臺中地方檢察署110年
    度偵字第28900號卷【下稱110偵28900卷】第26至27頁、第3
    0至33頁、第163至165頁、第169至174頁，本院110年度聲羈
    字第499號卷第16至18頁，本院卷第65頁、第108至109頁）
    ，核與證人陳厚丞於警詢、偵查中之證述相符（見110偵289
    00卷第38至43頁、第45至46頁，110年度他字第6042號卷【
    下稱他卷】第61至64頁），並有110年8月23日偵查報告（見
    他卷第7頁）、臺中市政府警察局第五分局文昌派出所採集
    尿液鑑定同意書、偵辦毒品案件尿液檢體對照表、尿液檢體
    委驗單、委託檢驗尿液代號與真實姓名對照表【證人陳厚丞
    】（見他卷第21至29頁）、證人陳厚丞與毒品上手交友軟體
    「GRINDR」對話截圖（見他卷第41頁）、證人陳厚丞LINE個
    人資料頁面截圖（見他卷第43頁）、110年9月8日偵查報告
    （見110偵28900卷第23至24頁）、臺中市政府警察局第五分
    局（搜索）扣押筆錄、扣押物品目錄表【1.被告（見110偵2
    8900卷第51至55頁）、2.證人陳厚丞（見110偵28900卷第59
    至63頁）】、正修科技大學超微量研究科技中心尿液檢驗報
    告【證人陳厚丞】（見110偵28900卷第69頁）、證人陳厚丞
    與LINE暱稱「嘎蹦脆」間之對話紀錄截圖【1.110年8月20日
    （見110偵28900卷第73至86頁）、2.110年9月6日、9月7日
    （含110年9月7日18時39分轉帳交易成功頁面截圖）（見110
    偵28900卷第89至102頁）】、監視器錄影畫面擷圖及比對照
    片（見110偵28900卷第103至113頁）、刑案現場照片（見11
    0偵28900卷第115至118頁）、證人陳厚丞之行動電話匯款畫
    面截圖（見110偵28900卷第119頁）、被告之兆豐國際商業
    銀行帳戶客戶基本資料表及客戶電子銀行自行/被代理行交
    易查詢（見110偵28900卷第121至126頁）、臺中市政府警察
    局第五分局 查獲施用（持有）毒品案件經過情形紀錄表（
    見110偵28900卷第127頁）、臺灣臺中地方檢察署110年度扣
    保字第79號扣押物品清單、贓證物款收據、被告自動繳交犯
    罪所得通知書【扣案贓款6,500元】（見110偵28900卷第207
    至209頁）、被告之中國信託商業銀行帳戶客戶資料及存款
    交易明細（見110偵28900卷第214至222頁）、110年10月11
    日偵查報告（見110偵36768卷第21至22頁）、衛生福利部草
    屯療養院鑑驗書【1.草療鑑字第1100900135號（見110偵367
    68卷第133頁）、2.草療鑑字第1100900136號（見110偵3676
    8卷第135頁）】等資料在卷可證，復有扣案如附表編號1、3
    所示之物可佐，足認被告上開任意性自白核均與事實相符，
    均堪予採信。
　㈡又按販賣毒品係違法行為，非可公然為之，且毒品可任意分
    裝、增減份量、調整純度，其價格並隨時依交易雙方之關係
    、資力、需求量、對行情之認知、來源是否充裕、查緝是否
    嚴緊、購買者被查獲時供出來源之風險評估等因素而變動，
    既無公定價格，亦無法一概而論；因而販賣之利得，除經坦
    承犯行，或帳冊價量均臻明確外，委難察得實情。然衡以毒
    品價格昂貴且不易取得，其販賣行為涉及重罪，並為治安機
    關所嚴加查緝，若販賣毒品之人無利可圖，應無冒著被查獲
    之風險而平白攜帶毒品往返送交他人、自曝於險之理，故販
    賣毒品之人有從中賺取價差或量差而牟利之意圖及事實，應
    屬合理認定。從而對於有償之毒品交易，除別有事證足認係
    按同一價格轉讓、確未牟利者外，如僅以未確切查得販賣毒
    品賺取之價差或量差，即認定非法販賣之事證不足，將導致
    知過坦承之人面臨重罪，飾詞否認之人，反而僥倖得逞，將
    失情理之平（最高法院107年度台上字第140號判決意旨參照
    ）。查被告與購毒者即證人陳厚丞僅為網路上認識之朋友，
    並非至親，且無其他利害關係；而證人陳厚丞亦與張正裕素
    不相識，證人陳厚丞須透過被告始能購得甲基安非他命毒品
    ，則衡諸常情，被告在證人陳厚丞提出購毒需求時，既願意
    甘冒遭檢警查緝之風險而向上手張正裕購買毒品，此舉已無
    可排除被告居中利用機會獲取好處之可能；再衡以被告曾於
    本院審理中已自承：通常他們會拿一些給伊施用，伊不會自
    己從裡面拿一些起來施用等語（見本院卷第108頁），益見
    被告主觀上應具有從中賺取量差而從中牟利之營利意圖甚顯
    。則被告辯稱其未獲任何好處云云，難認可採。
　㈢刑事偵查技術上所謂之「釣魚偵查」，係指對於原已犯罪或
    具有犯罪故意之人，以設計引誘之方式，使其暴露犯罪事證
    ，而加以逮捕或偵辦而言，此純屬偵查犯罪技巧之範疇，並
    未違反憲法對於基本人權之保障，且於公共利益之維護有其
    必要性存在。又「釣魚」之情形，因毒品買者為協助警察辦
    案佯稱購買，而將販賣者誘出以求人贓俱獲，因其無實際買
    受之真意，且在警察監視之下伺機逮捕，事實上亦不能真正
    完成買賣，則該次行為，僅能論以販賣未遂（最高法院100
    年度台上字第4498號判決參照）。本案如犯罪事實欄一㈢所
    示部分，係因證人陳厚丞為警查獲涉嫌違反毒品危害防制條
    例案件時供出毒品上手，而配合警方實施誘捕偵查，佯裝購
    買毒品與被告聯繫，並於犯罪事實欄一㈢所示時、地前往與
    被告完成交易如附表編號1所示之毒品後，為埋伏之員警當
    場查獲，足認被告原本即具有意圖營利而販賣第二級毒品甲
    基安非他命之犯意甚顯，僅因佯裝購毒之證人陳厚丞並無買
    受毒品之真意，實際上未能完成毒品交易而未遂。
　㈣綜上所述，被告如犯罪事實欄一㈠至㈢所示之犯行均事證明確
    ，均堪認定，俱應依法論科。
三、論罪科刑：
  ㈠核被告就犯罪事實欄一㈠、㈡所為，均係犯毒品危害防制條例
    第4條第2項之販賣第二級毒品罪，共2罪；就犯罪事實欄一㈢
    所為，則係犯同條第2項、第6項之販賣第二級毒品未遂罪，
    1罪。被告持有第二級毒品甲基安非他命之低度行為，應為
    販賣之高度行為所吸收，均不另論罪。
　㈡被告所犯上開3罪，犯意各別，行為互殊，應予分論併罰。
　㈢刑之減輕：
　⒈就犯罪事實欄一㈢所示部分，被告雖已著手於販賣第二級毒品
    甲基安非他命行為之實行，惟因證人陳厚丞自始並無向被告
    購毒真意而未得逞，為未遂犯，爰依刑法第25條第2項規定
    ，減輕其刑。
　⒉按毒品危害防制條例第17條第2項規定：「犯第4條至第8條之
    罪於偵查及審判中均自白者，減輕其刑。」查被告就犯罪事
    實欄一㈠至㈢所示販賣第二級毒品（既、未遂）之犯行，於偵
    查及審理中均已自白，業如前述，均應依毒品危害防制條例
    第17條第2項規定，各減輕其刑；且就如犯罪事實欄一㈢所示
    販賣第二級毒品未遂犯行部分，依法遞減輕之。
　⒊再按毒品危害防制條例第17條第1項規定所稱之「供出毒品來
    源，因而查獲其他正犯或共犯者」，係指犯罪行為人供出毒
    品來源之對向性正犯，或與其具有共同正犯、共犯（教唆犯
    、幫助犯）關係之毒品由來之人的相關資料，客觀上足使偵
    查犯罪之公務員得據以對之發動偵查，並因而破獲者。所謂
    「破獲」，指「確實查獲其人、其犯行」而言，然不以所供
    出之人業據檢察官起訴或法院判刑確定為限。如查獲之證據
    ，客觀上已足確認該人、該犯行者，亦屬之。又所謂「供出
    毒品來源」，係指犯該條例所定上開各罪之人，供出其所犯
    上開各罪該次犯行之毒品來源而言，亦即須所供出之毒品來
    源，與其被訴之各該違反毒品危害防制條例犯行有直接關聯
    者，始得適用上開規定減免其刑，並非漫無限制（最高法院
    109年度台上字第1893號、104年度台上字第620號判決意旨
    參照）。
　⑴查被告就犯罪事實欄一㈡、㈢所示部分，為警逮捕後，於警詢
    時供出其毒品上手為微信暱稱「大盜韓不住」之張正裕等語
    （見110偵28900卷第32頁），而檢警依被告張正裕所供毒品
    來源進行偵查，並使被告配合誘捕偵查而於110年9月8日17
    時許查獲張正裕到案，檢察官並對張正裕曾於110年8月20日
    19時30分許、同年9月7日20時30分許分別販賣甲基安非他命
    共2次予被告之犯嫌提起公訴，此有臺中市政府警察局第五
    分局刑事案件報告書及臺灣臺中地方檢察署110年度偵字第2
    8901、36769號起訴書各1份在卷可查（見110偵36768卷第14
    9至151頁，本院卷第81至86頁），故檢警確因被告供出之甲
    基安非他命來源因而查獲上手，參照上開說明，足認被告上
    開所供甲基安非他命毒品來源，與其被訴如犯罪事實欄一㈡
    、㈢所示販賣甲基安非他命（既、未遂）犯行均有直接關聯
    ，爰就如犯罪事實欄一㈡、㈢所示部分，均依毒品危害防制條
    例第17條第1項規定，各減輕其刑，並均依法遞減輕之。
　⑵至犯罪事實欄一㈠所示部分，被告雖於警詢亦供出其毒品上手
    同為張正裕等語。然此部分之犯行，並未包含於前開臺中市
    政府警察局第五分局刑事案件報告書及臺灣臺中地方檢察署
    110年度偵字第28901、36769號起訴書內，揆諸前開說明，
    是此部分並無因被告供出毒品來源而查獲上手之情事，自無
    從依毒品危害防制條例第17條第1項規定減輕其刑，附此敘
    明。　
　⒋至被告之辯護人雖為其辯護略以：被告所為之販賣第二級毒
    品、販賣第二級毒品未遂犯行，販賣對象僅有證人陳厚丞1
    人，從中獲取之好處亦僅是能從中獲取一些毒品自行施用，
    犯罪情節相對輕微，與長期、大量販賣毒品之大盤、中盤毒
    梟不可比擬，是依本案之犯罪情狀，如科以法定最低刑度，
    仍不免有情輕法重之憾，客觀上應足以引起一般同情而顯可
    憫恕，懇請鈞院得再依刑法第59條規定酌量減輕其刑云云。
    然按刑法第59條之酌量減輕其刑，必於犯罪之情狀，在客觀
    上足以引起一般同情，認為即予宣告法定低度刑期，猶嫌過
    重者，始有其適用。如別有法定減輕之事由，應先依法定減
    輕事由減輕其刑後，科以最低刑度，猶嫌過重時，始得為之
    ；若有二種以上法定減輕事由，仍應先依法定減輕事由遞減
    其刑後，科以最低刑度，猶嫌過重時，始得再依刑法第59條
    規定酌減其刑（最高法院101年度台上字第3089號判決參照
    ）。本院審酌毒品戕害國民健康至鉅，製造、運輸、販賣等
    行為情節尤重，更應嚴加非難，所為實乃法所不容而懸為厲
    禁，被告屬有正常智識之人，自難諉為不知，又甲基安非他
    命於國內流通之泛濫，對社會危害之深且廣，此乃一般普遍
    大眾皆所週知，而被告前曾因施用第二級毒品遭裁定執行觀
    察勒戒完畢，有臺灣高等法院被告前案紀錄表可稽（見本院
    卷第17至21頁），是其並非不知毒品危害之人，苟於法定刑
    度之外，動輒適用刑法第59條之規定減輕其刑，亦不符禁絕
    毒品來源，使國民遠離毒害之刑事政策，且本院就被告如犯
    罪事實欄一㈠所為販賣第二級毒品犯行，依毒品危害防制條
    例第17條第2項規定減輕其刑後，其最輕之刑為有期徒刑5年
    ；如犯罪事實欄一㈡所為販賣第二級毒品犯行，依毒品危害
    防制條例第17條第2項、第1項規定遞減輕其刑後，其最輕之
    刑為有期徒刑1年8月；如犯罪事實欄一㈢所示販賣第二級毒
    品未遂犯行，依刑法第25條第2項規定、毒品危害防制條例
    第17條第2項、第1項規定遞減輕其刑後，其最輕之刑則為有
    期徒刑10月，與被告所犯情節相衡，已無過苛而足以引起一
    般人同情之情形，故均無援用刑法第59條酌減其刑之必要，
    併此敘明。
　㈣爰審酌毒品對社會秩序及國民健康危害至深且鉅，嚴重影響
    社會治安，製造、運輸、販賣等行為情節尤重，更應嚴加非
    難，被告正值青壯，竟不思以正途獲取財物，其明知毒品對
    人體健康戕害甚鉅，為牟取利益，無視國家杜絕毒品犯罪之
    禁令，率爾販賣毒品予他人，肇生他人毒品之來源，戕害國
    民身心健康，並有滋生其他犯罪之可能；再衡以被告本案之
    販毒次數僅3次、對象僅1人、交易價格均非至鉅；又其犯後
    尚能坦承犯行，勇於面對己身錯誤，態度尚可；暨其自為高
    中肄業、幫忙家中工作、月薪2萬元、家裡沒有人需要其照
    顧撫養之教育程度及家庭生活狀況（詳見本院卷第110頁）
    ；再考以其本案犯罪動機、目的、手段、犯罪所生之危害、
    所獲利益及前科素行等一切情狀，分別量處如主文所示之刑
    ，暨衡酌其所犯各罪侵害法益之異同、對侵害法益之加重效
    應及時間、空間之密接程度，而為整體評價後，定應執行刑
    如主文所示，以示懲儆。 
四、沒收部分：
　㈠扣案如附表編號1所示之甲基安非他命1包，經送請衛生福利
    部草屯療養院鑑定結果，檢出第二級毒品甲基安非他命成分
    ，有衛生福利部草屯療養院110年9月8日草療鑑字第1100900
    135號鑑驗書在卷可參（見110偵36768卷第133頁），為被告
    如犯罪事實欄一㈢所示販賣與證人陳厚丞之毒品，業據被告
    於本院準備程序時供承明確（見本院卷第65頁），應依毒品
    危害防制條例第18條第1項前段規定，宣告沒收銷燬之；又
    用以包裹上開毒品之包裝袋，因與其內之毒品顯難析離，自
    應併予沒收銷燬之；至於鑑驗耗用之部分，因已滅失而不復
    存在，故不另為沒收銷燬之諭知。
　㈡按犯毒品危害防制條例第4條之罪者，其供犯罪所用之物，不
    問屬於犯罪行為人與否，均沒收之，同條例第19條第1項定
    有明文。查扣案如附表編號3所示之行動電話1具，係被告所
    有，且供作本案各次販賣毒品聯絡使用乙節，業經被告於本
    院準備程序時所陳明（見本院卷第65頁），並有被告與證人
    陳厚丞間之LINE對話紀錄在卷可佐（見110偵28900卷第73至
    102頁），應依毒品危害防制條例第19條第1項規定，不問屬
    於犯罪行為人與否，宣告沒收。
　㈢按犯罪所得，屬於犯罪行為人者，沒收之，於全部或一部不
    能沒收或不宜執行沒收時，追徵其價額，刑法第38條之1第1
    項前段、第3項定有明文。
　⒈被告如犯罪事實欄一㈠、㈡所示犯行，分別取得1,500、5,000
    元之販毒價金，此為其上開犯行之犯罪所得，又被告已於11
    0年10月4日偵查中，即主動繳回上開犯罪所得共計6,500元
    ，此有辦理自動繳回所得需求表、臺灣臺中地方檢察署扣押
    物品清單、臺灣臺中地方檢察署贓證物款收據及被告自動繳
    交犯罪所得通知書各1份存卷可憑（見110偵28900卷第193頁
    、第207至209頁），應依刑法第38條之1第1項前段規定宣告
    沒收。
　⒉另被告如犯罪事實欄一㈢所示犯行，雖因證人陳厚丞自始無購
    毒真意而未遂，然其已實際取得證人陳厚丞佯裝購毒而轉帳
    至其中信帳戶之2,000元，此亦為其該次犯行之犯罪所得，
    縱使被告進而再向上手張正裕購毒因而轉帳2,000元至張正
    裕之帳戶內，然此乃被告販賣毒品之成本，無從自其所取得
    之犯罪所得予以扣除，是被告就此部分犯行，仍有取得犯罪
    所得2,000元，雖未扣案，然仍應依刑法第38條之1第1項前
    段、第3項規定宣告沒收，於全部或一部不能沒收或不宜執
    行沒收時，追徵其價額。
　㈣扣案如附表編號2所示之甲基安非他命1包、編號4所示之吸食
    器1組，均為被告所有，供其自己吸食毒品使用等情，業經
    被告於本院準備程序中供陳在卷（見本院卷第65頁），上開
    扣案物尚乏證據證明供本案犯行使用，無從認定與本案有關
    ，自均無從為沒收之諭知，併此敘明。
據上論斷，應依刑事訴訟法第299條第1項前段，毒品危害防制條
例第4條第6項、第2項、第17條第1項、第2項、第18條第1項前段
、第19條第1項，刑法第11條、第25條第2項、第51條第5款、第3
8條之1第1項前段、第3項，判決如主文。
本案經檢察官胡宗鳴提起公訴，檢察官蔣得龍到庭執行職務。
中　　華　　民　　國　　111 　年　　6 　　月　　2 　　日
                  刑事第十庭  審判長法  官  陳玉聰
　　　　　　　　　                  法  官  吳珈禎
                  　　　　　　　　　法  官  林芳如
以上正本證明與原本無異。
如不服本判決應於收受判決後20日內向本院提出上訴書狀，並應
敘述具體理由；其未敘述上訴理由者，應於上訴期間屆滿後20日
內向本院補提理由書（均須按他造當事人之人數附繕本）「切勿
逕送上級法院」。
                                    書記官  張玉楓
中　　華　　民　　國　　111 　年　　6 　　月　　2 　　日
附表：
編號 物品名稱 持有人 備              註 1 甲基安非他命1包（含包裝袋1只） 陳厚丞 衛生福利部草屯療養院110年9月8日草療鑑字第1100900135號鑑驗書 檢品編號：B0000000（編號1） 檢品外觀：晶體 送驗淨重：0.3166公克 驗餘淨重：0.2813公克 檢出結果：第二級毒品甲基安            非他命 2 甲基安非他命1包（含包裝袋1只） 邱裕元 衛生福利部草屯療養院110年9月8日草療鑑字第1100900135號鑑驗書 檢品編號：B0000000（編號2） 檢品外觀：晶體 送驗淨重：0.1302公克 驗餘淨重：0.0900公克 檢出結果：第二級毒品甲基安            非他命 3 SAMSUNG廠牌行動電話1支（含門號0000-000000號SIM卡1張） 邱裕元 IMEI：00000000000000、000000000000000號 4 吸食器1組   
　
附錄本案論罪科刑法條：
毒品危害防制條例第4條第2項、第6項
製造、運輸、販賣第二級毒品者，處無期徒刑或10年以上有期徒
刑，得併科新臺幣1千5百萬元以下罰金。
前5項之未遂犯罰之。